【裁判字號】    89,上訴,874
【裁判日期】    890822
【裁判案由】    違反毒品危害防制條例
【裁判全文】
臺灣高等法院高雄分院刑事判決          八十九年度上訴字第八七四號
    上  訴  人
    即  被  告  甲○○
右上訴人因違反毒品危害防制條例案件，不服臺灣高雄地方法院八十九年度訴字第六
七六號中華民國八十九年五月二十五日第一審判決（起訴案號：臺灣高雄地方法院檢
察署八十九年度偵字第一二一五號），提起上訴，本院判決如左：
      主      文
上訴駁回。
      事實及理由
一、本案經本院審理結果，認原審判決之認事用法及量刑，均無不當，應予維持，並
    引用原審判決書所記載之事實、証據及理由。
二、上訴人即被告甲○○上訴意旨雖又指稱原審判決量刑過重云云。
三、惟查，被告所犯之毒品危害防制條例第十條第一項施用第一級毒品罪，及第二項
    施用第二級毒品罪，其法定刑依次為六月以上五年以下有期徒刑、及三年以下有
    期徒刑，原審判決就被告施用第一級毒品罪部分，量處有期徒刑捌月，就施用第
    二級毒品罪部分，量處有期徒刑肆月，並定執行刑為有期徒刑拾月，顯無過重之
    嫌。上訴意旨以量刑過重指摘原判決不當，為無理由，應予駁回。
據上論斷，應依刑事訴訟法第三百六十八條，第三百七十三條，判決如主文。
本案經檢察官張其主到庭執行職務。
中    華    民    國     八十九     年       八       月     二十二     日
                              臺灣高等法院高雄分院刑事第五庭
                                  審判長法官  吳水木
                                        法官  陳朱貴
                                        法官  洪慶鐘
右正本證明與原本無異。
施用第一級毒品部分如不服本判決，應於判決送達後十日內向本院提出上訴狀，其未
述理由者並應於提出上訴狀後十日內向本院補提理由書（應附繕本)。
施用第二級毒品部分不得上訴。
                                      書記官  陳金卿
中    華    民    國     八十九     年       八       月     二十四     日
                                                                        Ｇ
臺灣高雄地方法院刑事判決                          八十九年度訴字第六七六號
    公  訴  人  臺灣高雄地方法院檢察署檢察官
    被      告  甲○○  男  十九歲（民國○○年○月○○○日生）
                        身分證統一編號：Ｚ000000000號
                        住高雄縣鳳山市○○路五一四號三樓
                        （現於臺灣屏東戒治所戒治中）
右列被告因違反毒品危害防制條例案件，茲經檢察官提起公訴（八十九年度偵字第一
二一五號），本院判決如左：
    主  文
甲○○連續施用第一級毒品，處有期徒刑捌月；又連續施用第二級毒品，處有期徒刑
肆月，扣案之第二級毒品安非他命（驗前毛重壹點捌公克，驗後毛重壹點柒伍公克）
沒收銷燬之。應執行有期徒刑拾月，扣案之第二級毒品安非他命（驗前毛重壹點捌公
克，驗後毛重壹點柒伍公克）沒收銷燬之。
    事    實
一、甲○○前於民國八十八年間曾因施用第二級毒品安非他命案件，經臺灣高雄地方
    法院檢察署檢察官聲請本院以八十八年度毒聲字第七五二三號裁定送勒戒處所觀
    察、勒戒後，認無繼續施用毒品之傾向，業經臺灣高雄地方法院檢察署檢察官於
    八十八年十月二十五日以八十八年度毒偵字第一七四三號不起訴處分確定在案。
    詎其明知海洛因及安非他命業經公告列為毒品防害防制條例第二條第二項之第一
    級及第二級毒品，均不得非法持有、施用，竟猶不知悔改，仍各別基於施用第一
    級毒品海洛因、第二級毒品安非他命之概括犯意，自八十八年十月二十六日起至
    八十九年一月三十日止，連續於前揭時日內，先後在高雄縣鳳山市工協新村十五
    號及高雄縣鳳山市○○路五一四號三樓住家等處，將第一級毒品海洛因、第二級
    毒品安非他命置放鋁薄紙上，下用火燒烤加熱後再吸食其霧化氣體之方式，分別
    施用第一級毒品海洛因及第二級毒品安非他命多次。嗣於八十九年二月一日下午
    一時十分許，在上開工協新村菜市場內為警查獲，並扣得第二級毒品安非他命一
    包（驗前毛重一‧八公克，驗後毛重一‧七五公克），經臺灣高雄地方法院檢察
    署檢察官聲請本院以八十九年度毒聲字第一００八號裁定送勒戒處所觀察、勒戒
    後，認有繼續施用毒品傾向，再經臺灣高雄地方法院檢察署聲請本院以八十九年
    毒聲字第一六０三號裁定令入戒治處所施以強制戒治。
二、案經高雄縣警察局移送臺灣高雄地方法院檢察署檢察官偵查起訴。
    理    由
一、右揭事實，業據被告甲○○於警、偵訊及本院審理時，坦承不諱，並有當場自其
    身上查獲之第二級毒品安非他命一包（驗前毛重一‧八公克，驗後毛重一‧七五
    公克）扣案足資佐證。而被告經警查獲後所採集之尿液，送請高雄縣衛生局檢驗
    結果，檢出嗎啡及甲基安非他命均呈陽性反應，亦有該局八十九年二月十四八十
    九煙檢字第五四三號煙毒尿液檢驗成績書影本一紙附卷可稽，另扣案之白色晶體
    疑為安非他命一包（驗前毛重一‧八公克，驗後毛重一‧七五公克），經送請高
    雄醫院附設中和紀念醫院檢驗結果，確係第二級毒品安非他命無誤，復有該院八
    十九年二月二十二日編號Ｐ0000000號檢驗報告單影本一紙附卷可按。又
    被告前於八十八年間曾因施用第二級毒品安非他命案件，經臺灣高雄地方法院檢
    察署檢察官聲請本院以八十八年度毒聲字第七五二三號裁定送勒戒處所觀察、勒
    戒後，認無繼續施用毒品之傾向，業經臺灣高雄地方法院檢察署檢察官於八十八
    年十月二十五日以八十八年度毒偵字第一七四三號不起訴處分確定在案等事實，
    有上開不起訴處分書、台灣高等法院被告全國前案記錄表、臺灣高雄地方法院檢
    察署刑案資料查註記錄表各一份在卷可稽。其於五年內再犯毒品危害防制條例第
    十條第一項、第二項之罪，經本院以八十九年度毒聲字第一００八號裁定送勒戒
    處所觀察、勒戒後，認有繼續施用毒品傾向，此有該所八十九年二月十日高所坤
    戒勒字第五七三號函附證明書一紙在卷可憑，其業經臺灣高雄地方法院檢察署聲
    請本院以八十九年毒聲字第一六０三號裁定令入戒治處所施以強制戒治，亦有本
    院被告院內索引卡紀錄表可參。被告自白核與事實相符，其連續施用第一級毒品
    海洛因、第二級毒品安非他命，事證明確，犯行洵堪認定。
二、按毒品危害防制條例第十條規定，施用第一級、第二級毒品之罪者，檢察官應先
    將被告送勒戒處所觀察、勒戒，經觀察、勒戒後，認無繼續施用毒品傾向者，應
    由檢察官為不起訴處分之裁定。依此為不起訴處分後，五年內再犯第十條施用第
    一級、第二級毒品之罪，經觀察、勒戒後，認有繼續施用毒品之傾向，則不適用
    前開規定，此觀諸毒品危害防制條例第二十條第一項、第二項前段、第三項前段
    規定自明。被告既已因施用毒品案件，經送勒戒處所觀察、勒戒後，認無繼續施
    用毒品傾向，而為不起訴處分在案，其於五年內再度施用毒品，再經觀察、勒戒
    後，認有繼續施用毒品之傾向，核其所為，係犯毒品危害防制條例第十條第一項
    之施用第一級毒品罪及同條第二項之施用第二級毒品罪。至被告施用第一級、第
    二級毒品時持有第一級毒品海洛因、第二級毒品安非他命之低度行為分別應為施
    用第一級、第二級毒品之高度行為所吸收，均不另論罪。被告分別先後多次施用
    第一級毒品海洛因、第二級毒品安非他命之行為，均時間緊接，反覆為之，所犯
    又分別係同一罪名之罪，顯均係基於概括犯意為之，均應依連續犯規定論以一罪
    ，並均加重其刑。被告所犯施用第一級毒品及施用第二級毒品罪二罪之間，犯意
    各別，行為互殊，應予分論併罰。爰審酌被告曾有施用毒品不良素行，經檢察官
    依初次勒戒、觀察結果，以其無繼續施用傾向為不起訴處分確定後，仍未戒絕毒
    品，並隨即再犯，顯見其無悔改之意，有失政府制定毒品危害防制條例之立法美
    意，本不宜寬貸，惟念其施用毒品乃自戕一己之身體健康，尚未害及他人，且其
    犯後已坦承犯行，態度良好及前未曾受徒刑之宣告等一切情狀，就其所犯上開兩
    罪分別量處如主文所示之刑，並定其應執行之刑，以資懲儆。至於扣案之安非他
    命一包（驗前毛重一‧八公克，驗後毛重一‧七五公克），係屬毒品危害防制條
    例第二條第二項第二款所稱之第二級毒品，此有高雄醫院附設中和紀念醫院八十
    九年二月二十二日編號Ｐ0000000號檢驗報告單影本一紙附卷可按，爰依
  毒品危害防制條例第十八條第一項前段規定，不問屬於犯人與否，均宣告沒收並
    銷燬之。至於鑑定後耗損之毒品，既已滅失，即毋庸為沒收並銷燬之宣告，附此
    敘明。
三、公訴人起訴事實認被告連續施用第一級毒品及第二級毒品期間，係自八十八年十
    月某日起至八十九年一月三十日止，惟依前所述，被告前既已因施用第二級毒品
    安非他命案件，經臺灣高雄地方法院檢察署檢察官聲請本院裁定送勒戒處所觀察
    、勒戒後，認無繼續施用毒品之傾向，而經臺灣高雄地方法院檢察署檢察官於八
    十八年十月二十五日以八十八年度毒偵字第一七四三號不起訴處分確定在案，則
    被告於八十八年十月二十六日前所為之施用毒品犯行，皆係在前揭不起訴處分裁
    定前所為，與該不起訴之部分為連續犯，有裁判上一罪關係，自為該不起訴處分
    效力所及，並非屬毒品危害防治條例第二十條第三項所規定不起訴處分裁定後，
    五年內再犯第十條之罪範圍，本院自不得併予審理，附此敘明。
據上論斷，應依刑事訴訟法第二百九十九條第一項前段，毒品危害防制條例第十條第
一項、第二項、第二十條第三項，第十八條第一項前段，刑法第十一條、第五十六條
、第五十一條第五款，判決如主文。
中  華      民      國    八十九    年      五      月    二十五    日
                                台灣高雄地方法院刑事庭
                                      法  官  陳淑卿
右正本證明與原本無異。
如不服本判決，應於判決送達後十日內，向本院提出上訴狀。
                                      書記官  陳朝宗
中      華      民      國    八十九    年      五      月    二十五    日
附錄本案論罪科刑法條：
毒品危害防制條例第十條：
  施用第一級毒品者，處六月以上五年以下有期徒刑。
  施用第二級毒品者，處三年以下有期徒刑。


司法院資訊處製作；財團法人民間司法改革基金會備份。
